【裁判字號】    89,易,3344
【裁判日期】    890831
【裁判案由】    竊盜
【裁判全文】
臺灣高雄地方法院刑事判決                        八十九年度易字第三三四四號
    公  訴  人  臺灣高雄地方法院檢察署檢察官
    被      告  乙○○
右列被告因竊盜案件，經檢察官提起公訴（八十九年度偵字第一四八七五號），本院
判決如左：
    主  文
乙○○攜帶兇器竊盜，處有期徒刑柒月，緩刑貳年。
    事  實
一、乙○○意圖為自己不法之所有，於民國八十八年十一月十三日下午二時許，在高
    雄縣大寮鄉○○村○○街二十四號前，持其所有客觀上具危險性屬兇器之Ｔ型扳
    手（事後已丟棄），下手竊取甲○○○所有停放該處之車號ＹＭＯ--六五○號重
    機車一輛，得手後停放於高雄市○○區○○路某處空地，以帆布覆蓋。嗣八十九
    年六月間，有不知情之顏宏展其機車因車禍毀損無法修復，央請乙○○代找零件
    組裝，乙○○遂將所竊取之上開機車引擎蓋及車牌卸下，換上顏宏展所有之機車
    引擎蓋及車牌（號碼為ＧＱＹ--○五○號）供其使用，並收取修理費用新台幣四
    千元。迄於八十九年七月二日晚上八時三十分許，顏宏展騎乘該車行經高雄市小
    港區○○○路與大業北路口，為警當場查獲。
二、案經高雄市政府警察局小港分局移送台灣高雄地方法院檢察署檢察官偵查起訴。
    理  由
一、右揭竊盜事實迭據被告乙○○於警、偵訊時供承不諱，核與被害人甲○○○於警
    訊時指述之情詞相符，並有贓物認領保管單及車籍作業系統--查詢認可資料各一
    紙附卷可佐。被告對於是否攜帶Ｔ型扳手竊盜一節，雖迭次於警訊及偵查中坦承
    不諱，惟於本院審理中翻異前詞，辯稱：伊確實有偷車，是拿伊所有之鑰匙強力
    啟動云云。然查，被告於警訊中供稱：「．．．我用自己所準備的Ｔ字型扳手竊
    得．．．我把Ｔ字型扳手丟在我家垃圾桶，丟到垃圾車上找不到了。」（見八十
    九年七月三日警訊筆錄）等語甚詳，復於偵查中直陳：「（你總共偷了幾部？）
    一部，帶Ｔ型扳手偷的」（見偵查卷第四頁背面）等語明確，互核被告於警訊及
    偵查中之供詞均無不符，且查被告並無違背意願而為陳述之情，其前所為之自白
    確與犯罪事實相符，應足堪信採。被告於本院審理中空言否認有攜帶客觀上足為
    兇器之Ｔ型扳手竊盜而為與歷次供述相反之辯解，且未能指陳其於警訊及偵查中
    所為之自白有何瑕疵而不可採之處，是被告所辯，顯係為解免加重竊盜罪較重之
    罪責，圖就普通竊盜罪較輕之罪責，而所為之避就之詞，自不足採，應以被告前
    於警訊及偵查時所為之自白較為可採。綜上，事證明確，被告犯行堪予認定。
二、按被告係持其所有之Ｔ型扳手下手行竊，該扳手客觀上具有危險性係屬兇器，核
    其所為，係犯刑法第三百二十一條第一項第三款之加重竊盜罪。爰審酌被告素行
    尚佳，此次因一時失慮致罹刑章，犯後已賠償被害人之損失（此經被害人供明在
    卷），深具悔意等一切情狀，量處如主文所示之刑，以資懲儆。另被告持以行竊
    之Ｔ型扳手，事後已丟棄，為免日後執行困難，爰不為沒收之宣告。又被告前未
    曾受有期徒刑以上刑之宣告，有台灣高等法院被告全國前案紀錄表附卷可憑，其
    經此偵審教訓並刑之宣告後，應知警惕而無再犯之虞，本院因認其所受刑之宣告
    以暫不執行為當，予以宣告緩刑二年，用啟自新。
據上論斷，應依刑事訴訟法第二百九十九條第一項前段、刑法第三百二十一條第一項
第三款、第七十四條第一款，判決如主文。
本案經檢察官葉淑文到庭執行職務。
中    華    民    國    八十九    年      八      月        三十一      日
                                  臺灣高雄地方法院刑事第六庭
                                法  官    趙家光
右正本證明與原本無異。
如不服本判決，應於判決送達後十日內，向本院提出上訴狀。
                                書記官    董明惠
中    華    民    國    八十九     年      八      月      三十一       日
附錄本案論罪科刑條文
刑法第三百二十一條第三款：
犯竊盜罪而有左列情形之一者，處六月以上五年以下有期徒刑：
三、攜帶兇器而犯之者。


司法院資訊處製作；財團法人民間司法改革基金會備份。
